臺灣高雄地方法院刑事判決　　　　　　　　　　　　九十三年度交易字第二三七號
　　公　訴　人　臺灣高雄地方法院檢察署檢察官
　　被　　　告　甲○○
右被告因公共危險案件，經檢察官提起公訴（九十三年度偵字第七０四０號），本院
判決如左：
    主  文
甲○○服用酒類，不能安全駕駛動力交通工具而駕駛，處有期徒刑參月，如易科罰金
以參佰元折算壹日。
    事  實
一、甲○○於民國九十三年四月二日中午十二時許，駕駛車牌號碼ＶＹ—九六六六號
    號自小客車（下稱ＶＹ—九六六六號車）至鳳山市○村街六九巷二號處所與其親
    家吃飯飲酒，至同日下午三時許飲畢後，甲○○因受酒精影響，明知其反應、平
    衡感、感覺力、言語能力均已有所障礙，處於不能安全駕駛動力交通工具之狀態
    ，竟仍不顧影響道路交通公眾之安全，猶將ＶＹ—九六六六號車駕駛移動至高雄
    縣鳳山市○村街七十七號前，並停車招呼等待孫子上車時，適有陳文榮駕駛車牌
    號碼ＫＹ─四六二號曳引車（下稱ＫＹ─四六二號車）倒車，撞及ＶＹ—九六六
    六號車，經警員據報到場測量甲○○之吐氣酒精濃度，發現達每公升零點七八毫
    克。
二、案經高雄縣政府警察局鳳山分局報請臺灣高雄地方法院檢察署檢察官偵查起訴。
    理  由
一、訊據被告甲○○對於右揭飲酒後，將ＶＹ—九六六六號車駕駛移動至高雄縣鳳山
    市○村街七十七號前，ＶＹ—九六六六號車並在該處遭陳文榮駕駛之ＫＹ─四六
    二號車倒車撞及，且經測量吐氣酒精濃度為每公升零點七八毫克等情，固均為坦
    承，惟矢口否認犯行，並辯稱：陳文榮駕駛ＫＹ─四六二號車倒車撞及ＶＹ—九
    六六六號車時，我係站在ＶＹ—九六六六號車之車旁，發生車禍當時我既無駕車
    ，即不構成刑法第一百八十五條之三之罪云云。經查：
    (1)本件車禍後，經測量被告之吐氣酒精濃度，結果高達每公升零點七八毫克之情
      ，有吐氣酒精濃度測試單一份可稽。
    (2)被告於警詢及審理時坦稱：我在鳳山市○村街六九巷二號處所飲酒完畢後，我
      將ＶＹ—九六六號車駕駛移動至鳳山市○村街七十七號前，喊叫在騎樓處玩耍
      之孫子，要帶他回家，此時我看到ＫＹ─四六二號車在ＶＹ—九六六六號車前
      方倒車，我遂按喇叭警告，但ＫＹ─四六二號車仍未停車而撞及ＶＹ—九六六
      六號車等語，而證人陳文榮亦於警詢及偵訊陳稱：當時我在倒車，被告開車，
      從我後面過來，接近時其有按喇叭，我開車時有看後視鏡，我確定被告之車不
      是停在路邊等語至明。再者依現場狀況，該處係設有雙向車道各一道，各車道
      寬為三點四公尺，而被告之ＶＹ—九六六六號車，以道路寬度扣除車身寬度及
      右側車身距離路邊白線之寬度後，該車左側車身前端距離中心線為一點一公尺
      、左側車身後端距離中心線為零點六公尺，車身係位於行進道路之中央處等情
      ，有道路交通事故現場圖、道路交通事故調查表各一份及現場相片八幀可憑，
      則ＶＹ—九六六六號車於車禍現場之位置，係位於行進道路之中央，乃車輛通
      行之路徑，至多僅能暫時停車，無從作為長時間停車之處所，由此更可以佐證
      被告應有將ＶＹ—九六六六號車駕駛移動至車禍現場之情形，否則當不致於在
      上開位置發生車禍為是。
    (3)按刑法第一百八十五條之三之罪，只須行為人於酒後，因受酒精影響而處於不
      能安全駕駛動力交通工具之狀態，猶仍駕駛動力交通工具時，即已構成該條犯
      罪，並不以是否在駕駛中發生車禍為要件。被告在飲酒後，仍將ＶＹ—九六六
      六號車駕駛移動至車禍現場，且依醫學文獻所知，酒精對人體造成之影響，於
      吐氣時酒精濃度達每公升零點五毫克時，即會輕度至中度中毒，造成反應較慢
      、感覺減低而影響駕駛，達每公升零點七五毫克時，甚會導致思想改變、個性
      行為改變，有行政院國軍退除役官兵輔導委員會臺北榮民總醫院八十八年八月
      五日（八八）北總內字第二六八六八號函可參，被告之吐氣酒精濃度，經測量
      結果已達每公升零點七八毫克，依前揭酒精對於人體影響之研究結果，此種吐
      氣酒精濃度已足以造成思想改變、個性行為改變而影響駕駛之狀況，堪認已達
      不能安全駕駛動力交通工具之程度。從而，被告在酒後已達不能安全駕駛動力
      交通工具之狀況，仍駕駛ＶＹ—九六六六號車移動行駛於路上，業已該當刑法
      第一百八十五條之三之罪之構成要件，縱然其係在將ＶＹ—九六六六號車駕駛
      移動至前開車禍地點而暫時停車後始發生車禍，亦無礙於犯罪之成立，故其所
      辯云云，無非事後卸責之詞，不足採信。事證明確，被告犯行洵堪認定。
二、核被告所為，係犯刑法第一百八十五條之三服用酒類不能安全駕駛罪。起訴書就
    被告之出生月份，誤載為一月，應予更正。爰審酌被告明知於服用酒類，酒後吐
    氣中酒精濃度高達每公升零點七八毫克，已處於不能安全駕駛動力交通工具之狀
    態，竟仍漠視自己安危，更枉顧公眾行車之安全，貿然駕駛車輛行駛，行為實不
    足取，且犯後並未坦承全部犯行，犯後態度尚非完全良好，然念及其先前未曾受
    有期徒刑上刑之宣告，有臺灣高等法院被告全國前案紀錄表可參，素行尚非不良
    等一切情狀，量處如主文所示之刑，並諭知易科罰金之折算標準。
據上論斷，應依刑事訴訟法第二百九十九條第一項前段，刑法第一百八十五條之三，
罰金罰鍰提高標準條例第二條，判決如主文。
中      華      民      國    九十三    年     十二     月      二      日
                                      臺灣高雄地方法院交通法庭
                                          審判長法  官    黃仁松
                                                法  官    高思大
                                                法  官    陳威龍
右正本證明與原本無異。
如不服本判決，應於判決送達後十日內，向本院提出上訴狀。
                                                書記官    張家瑜
中      華      民      國    九十三    年     十二     月      七      日
附錄本案所犯法條：
中華民國刑法第一百八十五條之三：
服用毒品、麻醉藥品、酒類或其他相類之物，不能安全駕駛動力交通工具而駕駛者，
處一年以下有期徒刑、拘役或三萬元以下罰金。
